【裁判字號】    99,抗,952
【裁判日期】    990824
【裁判案由】    聲請撤銷緩刑
【裁判全文】
臺灣高等法院刑事裁定                   99年度抗字第952號
抗  告  人
即  受刑人  甲○○
上列抗告人因聲請撤銷緩刑案件，不服臺灣桃園地方法院中華民
國99年7月30日所為之裁定（99年度撤緩字第182號），提起抗告
，本院裁定如下：
    主  文
抗告駁回。
    理  由
一、原裁定意旨略以：受刑人甲○○前因業務過失致死案件，經
    原審法院於98年4 月30日以96年度審交易字第28號判決判處
    有期徒刑1年，減為有期徒刑6月，如易科罰金，以新台幣（
    下同）1,000元折算壹日，緩刑5年，並應向楊陳美亮、楊睿
    仁、楊俊仁支付1百萬元整之損害賠償，履行方式為：(一) 於
    97年4 月14日支付20萬元。(二)餘款80萬元於緩刑期間內自97
    年6月30日起，每3個月為1期，於該期月30日支付3萬元，至
    清償完畢日止，如1期不履行，視為全部到期，於97年5月29
    日確定。嗣受刑人經執行檢察官對其住所依法傳喚3 次，惟
    均無正當理由不到庭為上開緩刑所附負擔之執行（因已視為
    全部到期，故受刑人即應向被害人支付全部剩餘款項合計
    792,000元）， 且業經被害人向檢察官請求聲請撤銷緩刑宣
    告等情，此有送達證書3紙、刑事陳報狀2紙在卷可按，是受
    刑人顯有違反刑法第74條第2項第3款所定負擔之情形甚明。
    且受刑人既未對原審法院96年度審交易字第28號判決提起上
    訴，致該案因而確定，可徵受刑人已折服該案判決，並對該
    判決所定之負擔條件予以認同，卻於嗣後無故不履行該判決
    前揭依刑法第74條第2項第3款規定所宣告之負擔，足認其違
    反情節重大，原審法院認為原宣告之緩刑難收其預期效果，
    而有執行刑罰之必要，是本件聲請為有理由，應予准許，爰
    依刑法第75條之1第1項第4 款之規定，撤銷其緩刑之宣告等
    語。
二、抗告意旨略以：抗告人即受刑人甲○○（下稱抗告人）於判
    刑確定後，即積極籌款支付損害賠償之款項，實因：(一)整體
    經濟環境不佳，抗告人雖有水電之專業技術，仍多以打零工
    方式討生活，並靠人接濟，實無多餘能力支付損害賠償款項
    。(二)抗告人從未收到法院傳喚通知，請查證。(三)抗告人所有
    土地16筆，公告現值2,237,616 元，足以支付前開款項。懇
    請法院協調，讓抗告人免於入監服刑，並繼續為社會服務、
    並保有工作機會等語。
三、按緩刑宣告得斟酌情形，命犯罪行為人向被害人支付相當數
    額之財產或非財產上之損害賠償；受緩刑之宣告而違反第74
    條第2項第1款至第8 款所定負擔情節重大者，足認原宣告之
    緩刑難收其預期效果，而有執行刑罰之必要者，得撤銷其宣
    告，刑法第74條第2項第3款、第75條之1第1項第4 款定有明
    文。緩刑宣告是否得撤銷，除須符合刑法第75條之1第1項各
    款之要件外，本條並採裁量撤銷主義，賦予法院撤銷與否之
    權限，特於第1 項規定實質要件為「足認原宣告之緩刑難收
    其預期效果，而有執行刑罰之必要」，供作審認之標準。亦
    即於上揭「得」撤銷緩刑之情形，法官應依職權本於合目的
    性之裁量，妥適審酌被告所犯前後數罪間，關於法益侵害之
    性質、再犯之原因、違反法規範之情節是否重大、被告主觀
    犯意所顯現之惡性及其反社會性等情，是否已使前案原為促
    使惡性輕微之被告或偶發犯、初犯改過自新而宣告之緩刑，
    已難收其預期之效果，而確有執行刑罰之必要。而所謂違反
    第74條第2項第1款至第8 款所定負擔情節重大者，於緩刑附
    條件應由被告履行之情形，雖非謂被告一不履行即當然應撤
    銷緩刑，惟倘被告係因過失傷害等侵害他人身體法益，而與
    被害人達成和解並經法院以和解內容為緩刑之條件，於被害
    人之立場，當以被告履行緩刑條件、賠償被害人之損害為最
    主要之目的，且被害人若無法依緩刑條件受清償，而被告仍
    得受緩刑之利益，顯不符合一般社會大眾之法律情感，而得
    認係違反緩刑所定負擔情節重大。
四、經查：
  (一)抗告人前因業務過失致死案件，經原審以認罪協商之方式，
    於98年4月30日以96年度審交易字第28號判決判處有期徒刑1
    年，減為有期徒刑6月，如易科罰金，以1,000元折算壹日，
    緩刑5年，並應向楊陳美亮、楊睿仁、楊俊仁支付1百萬元整
    之損害賠償，履行方式為： 於97年4月14日支付20萬元。
    餘款80萬元於緩刑期間內自97年6月30日起，每3個月為1
    期，於該期月30日支付3萬元，至清償完畢日止，如1期不履
    行，視為全部到期，於97年5 月29日確定等情，有判決書及
    本院被告前案紀錄表各1 份附卷可稽，自堪認定。
  (二)抗告人確於緩刑期間，未依原審確定判決宣告之緩刑條件等
    情，復經被害人以陳報狀向執行檢察官陳報上情無訛（見執
    聲卷第5頁）；而臺灣桃園地方法院檢察署先後3次通知抗告
    人應於97年7月10日上午10時、98年11月10日上午9時50分、
    99年1月22日上午10時至該署報到之傳票，係分別於97年6月
    26日、98年10月19日、98年12月22日以抗告人之戶籍地「臺
    北縣板橋市○○○街2巷1弄26號」為執行傳票送達處所，惟
    郵政機關就上開地址送達時未獲會晤抗告人，亦無受領文書
    之同居人或受僱人，因此將該執行傳票寄存送達於臺北縣政
    府警察局板橋分局沙崙派出所，有送達證書3紙在卷可稽（
    見執聲卷第4頁正、反面，第6頁），已生寄存送達效力，抗
    告人所指未收到傳喚通知，顯非事實。又抗告人提出其名下
    所有土地16筆，顯然並非全無資力，自應主動積極處理本件
    損害賠償事宜，抗告人竟捨此不由，自97年6 月30日起僅支
    付8,000 元後即避不見面，致被害人索討無門，顯無履行緩
    刑條件之誠意。至抗告人另以上開緩刑宣告應否撤銷之法律
    判斷無關之整體經濟環境不佳、收入不穩定為由，提起本件
    抗告，置其緩刑負擔履行於不顧，自不足為有利於抗告人之
    論據。
五、綜上所述，堪認其違反上開判決就該緩刑所定負擔之情節重
    大，足認原宣告之緩刑難收其預期效果，原審裁定准予撤銷
    其緩刑宣告，於法尚無不合，抗告意旨所陳，顯係推託之詞
    ，並無理由，應予駁回。
據上論斷，應依刑事訴訟法第412 條前段，裁定如主文。
中    華    民    國    99    年    8     月    24    日
                  刑事第六庭審判長法  官  郭豫珍
                                  法  官  吳淑惠
                                  法  官  何信慶
以上正本證明與原本無異。
不得再抗告。
                                  書記官  王泰元
中    華    民    國    99    年    8     月    24    日

司法院資訊處製作；財團法人民間司法改革基金會備份。
